# 交易性权益工具的认定

提问人：心的飞跃 时间：2019-04-11 12:45:30
请教陈老师，对于非交易性的权益工具，个人理解就是存在业务或战略上的合作，拟长期持有的股权投资，可认定为非交易性权益工具投资。
那么有一家参股公司（非上市），原来持有时是由于业务合作目的持有的，已持有很多年，目前由于特殊原因，计划出售该股权，但是出售时间尚不确定，在 19 年执行新金融工具准则时，是将该股权确认为公允价值变动计入当期损益的交易性金融资产，理解是否正确？

回答人：chenyiwei
根据《企业会计准则第 22 号——金融工具确认和计量（ 2017 年修订）》第十九条规定，金融资产或金融负债满足下列条件之一的，表明企业持有该金融资产或承担该金融负债的目的是交易性的：
（一）取得相关金融资产或承担相关金融负债的目的，主要是为了近期出售或回购。
（二）相关金融资产或金融负债在初始确认时属于集中管理的可辨认金融工具组合的一部分，且有客观证据表明近期实际存在短期获利模式。
（三）相关金融资产或金融负债属于衍生工具。但符合财务担保合同定义的衍生工具以及被指定为有效套期工具的衍生工具除外。
相应地，不符合上述任何一条的投资可以认为是非交易性的。如你所述，在实务中，非交易性的权益工具投资一般是存在业务或战略上的合作，拟长期持有的股权投资。
在执行新准则时，应根据 2019 年 1 月 1 日这一时点上的持有目的来确定其分类。
要注意这只是新旧准则衔接过渡期的特例，日后执行新准则期间正常取得的非交易性投资一旦被指定为 FVOCI，则该指定是不可撤销的，即权益工具投资在新准则下也是不允许在不同类别之间重分类的。